Nachlass Eduard Gerhard 31.01.2018
Nachlass Eduard Gerhard
- Brief von James V. Millingen an Eduard Gerhard, 24.02.1844-17.03.1844; Deutsches Archäologisches Institut, Archiv der Zentrale; D-DAI-Z-AdZ-NL-GerE-MilJ-GerE-003; 4 Seiten; Empfängerort: Berlin
  Millingen, James V. (1774-1845); Gerhard, Eduard (1795-1867); Witte, Jean Joseph Antoine Marie de (1808-1880) [ermittelt]; Rosellini, Ippolito (1800-1843) [ermittelt]; Migliarini, Angelo Michele (1779-1865) [ermittelt]; Stackelberg, Otto Magnus von (1787-1837) [vermutlich]; Mommsen, Theodor (1817-1903) [vermutlich]; Friedländer, Emil Gottlieb (1805-1878) [ermittelt]
  Gehofft mehr Arbeit schicken zu können, aber 2 in Transactions der Royal Societé de Literature in London untergebrachte hoffentlich angekommen. Memoir von Banko sollte in Annalen von Paris erscheinen, durch de Wittes Heirat verzögert. - Vorbereiten von 2 Tafeln für die Supplement s. numismatique de l'Italie, sollen bald erscheinen. Mehrere Tafeln mit (unpublizierten) Medaillen bereit. Dank für Probe einer Medaillentafel, die meisten aber schon publiziert (Arigoni, Pel..., Sestini) - Entdeckung der Inschrift von Rosette f. Ägypten wichtig. Stiftung einer Summe durch den Grossgerzog zur Vollendung der Arbeit Rosellinis, hoffentlich durch Migliarini. - Stakelbergs Arbeit. - Arbeiten von Friedländer. - Mommsen. - Absicht nach Neapel zu gehen.
  Kandelaberangelegenheit (Albani). frauenstatue nicht in M's Besitz, muss an Besitzer zurück. Viele Medaillen griechischer Städte. Persönl. - Lepsius Entdeckung. - Keine Nachrichten von der französischen Sektion.
  6. März 2018 17. April 2018 17. April 2018 2018-04-17T08:42:36+01:00
- Brief von Richard Monckton Milnes Houghton an Eduard Gerhard, 07.02.1838; Deutsches Archäologisches Institut, Archiv der Zentrale; D-DAI-Z-AdZ-NL-GerE-MilR2-GerE-001; 3 Seiten; Empfängerort: Berlin
  Houghton, Richard Monckton Milnes (1809-1885); Gerhard, Eduard (1795-1867); Bunsen, Carl von (1821-1887) [ermittelt]
  Briefwechsel Rahel-Bettina. In England wahrscheinlich keine breite Wirkung des Buchs, bereit alles zu tun um Verbreitung zu ermöglichen, Lob der Umsetzung. - Als Parlamentsmitglied wenig Gelegenheit zur Beschäftigung mit schönen Künsten. - Canada. - Sohn von Bunsen. - Persönliches.
  6. März 2018 17. April 2018 17. April 2018 2018-04-17T08:58:51+01:00
- Brief von Giulio Minervini an Eduard Gerhard, 19.10.1864; Deutsches Archäologisches Institut, Archiv der Zentrale; D-DAI-Z-AdZ-NL-GerE-MinG-GerE-001; 2 Seiten
  Minervini, Giulio (1819-1891); Gerhard, Eduard (1795-1867); Friedländer, Emil Gottlieb (1805-1878) [ermittelt]
  Grüsse durch Friedländer. Senden einer neuen epigraphischen Darlegung, die er der Accademia Pontania vorgelegt hat. Photographie der pompejanischen Silberstatuette. Am Ende des Jahres die ersten 10 Tafeln der Gemälde des Museums und das 1. Heft der monumenti des Marchese Cibot. Hoffnung im Februar s. Bullettino di Archeologia wieder aufzunehmen und die Beschreibung der Cumanischen ? d. Museums.
  6. März 2018 17. April 2018 17. April 2018 2018-04-17T09:03:54+01:00
- Brief von Giulio Minervini an Eduard Gerhard, 20.01.1865; Deutsches Archäologisches Institut, Archiv der Zentrale; D-DAI-Z-AdZ-NL-GerE-MinG-GerE-002; 4 Seiten
  Minervini, Giulio (1819-1891); Gerhard, Eduard (1795-1867); Quaranta, Bernardo (1796-1867) [ermittelt]
  Neujahrswünsche. - Dank für verschiedene Publikationen G's. Archäologische Zeitung. - Senden einer Publikation über die neue Statuette d. pompejanischen Silens, den Quaranta für einen Taschenspieler, M. aber für eine orgiastische Silen hält. - Schwierigkeiten seiner literarischen Stellung. - Persönliches. - Übermittlung der Bitte des Cav. Vinet um Brief.
  6. März 2018 17. April 2018 17. April 2018 2018-04-17T09:14:49+01:00
- Brief von Johann Heinrich Carl von Minutoli an Eduard Gerhard, 19.04.1833; Deutsches Archäologisches Institut, Archiv der Zentrale; D-DAI-Z-AdZ-NL-GerE-MinH-GerE-001; 1 Seite
  Minutoli, Johann Heinrich Carl von (1772-1846); Gerhard, Eduard (1795-1867)
  Dank für Geschenk und Einladung zur Jahresfeier des archäologischen Instituts in Rom. Hoffnung kommen zu können, falls Krankheit nicht hindert.
  6. März 2018 17. April 2018 17. April 2018 2018-04-17T09:16:43+01:00
- Brief von Théodore Edmonde Mionnet an Eduard Gerhard, 08.03.1837; Deutsches Archäologisches Institut, Archiv der Zentrale; D-DAI-Z-AdZ-NL-GerE-MioT-GerE-001; 2 Seiten; Empfängerort: Rom
  Mionnet, Théodore Edmonde (1770-1842); Gerhard, Eduard (1795-1867); Papencordt, Felix (1811-1841) [ermittelt]; Gosselin, Pascal François Joseph (1751-1830) [ermittelt]
  G's Empfehlung seines Landsmannes Papencordt an M. wegen verschiedener für Vandalenmünzen wichtiger Monumente. Nichts Neues über Numismatik in Paris gefunden seit der reichen Sammlung von Gosselin, ehem. Conservateur des Cabinet du Roi. Bedauern über Misserfolg.
  6. März 2018 17. April 2018 17. April 2018 2018-04-17T09:28:57+01:00
- Brief von August Mommsen an Eduard Gerhard, 21.06.1865; Deutsches Archäologisches Institut, Archiv der Zentrale; D-DAI-Z-AdZ-NL-GerE-MomA-GerE-001; 2 Seiten
  Mommsen, August (1821-1913); Gerhard, Eduard (1795-1867)
  Schleswig
  Dank für Ernennung zum Mitglied des Instituts, grosse Ehre. Persönliche Jugenderinnerung.
  6. März 2018 17. April 2018 17. April 2018 2018-04-17T09:34:54+01:00
- Brief von Karl Müllenhoff an Eduard Gerhard, 03.01.1859; Deutsches Archäologisches Institut, Archiv der Zentrale; D-DAI-Z-AdZ-NL-GerE-MueK2-GerE-001; 2 Seiten; Empfängerort: Berlin
  Müllenhoff, Karl (1818-1884); Gerhard, Eduard (1795-1867); Olshausen, Justus (1800-1882) [ermittelt]
  Einladung zu einem Abend im kleinen Kreis um Bekanntschaft mit Olshausen zu vermitteln.
  6. März 2018 17. April 2018 17. April 2018 2018-04-17T10:15:53+01:00
- Brief von Karl Otfried Müller an Eduard Gerhard, 13.06.1835; Deutsches Archäologisches Institut, Archiv der Zentrale; D-DAI-Z-AdZ-NL-GerE-MueK-GerE-003; 4 Seiten; Empfängerort: Berlin
  Müller, Karl Otfried (1797-1840); Gerhard, Eduard (1795-1867); Leake, William Martin (1777-1860) [ermittelt]; Ross, Ludwig (1806-1859) [ermittelt]; Parthey, Gustav (1798-1872) [ermittelt]; Rochette, Désiré Raoul (1789-1854) [ermittelt]
  G's Reise nach London, Erinnerung M's an Menschen dort und im Brit. Mus.. Leakes neue Ausgabe der Topographie von Athen. Grosse Inschrift von Athen über Stadt, Piräus und Verbindungsmauern will M. kommentieren und später L. darüber berichten. Ross hat andere Inschrift aus Athen angekündigt. - Parthey. - G's Wirken für die Teilnahme eines grösseren Publikums an archäologischen Studien. - Caeretaner Vasen und Bemerkungen zur Deutung. - Abschluss des 5. Heftes der Denkmäler, Oesserley. Vorläufig Ruhenlassen des Unternehmens, später Beginn des 2. kunstmythologischen Teils. Wunsch mehr inedita zu geben, jedoch schwierig zu beschaffen. - Ursprung von 4 etruskischen Inschriften. - Vermiglionis Iscrizioni. - Denk für Gemmen Centurien III u. IV. - Musée Pourtalès durch Rochette erhalten.
  6. März 2018 17. April 2018 17. April 2018 2018-04-17T11:33:42+01:00
- Brief von Karl Otfried Müller an Eduard Gerhard, 29.12.1835; Deutsches Archäologisches Institut, Archiv der Zentrale; D-DAI-Z-AdZ-NL-GerE-MueK-GerE-005; 4 Seiten; Empfängerort: Berlin
  Müller, Karl Otfried (1797-1840); Gerhard, Eduard (1795-1867); Luynes, Honoré Théodore Paul Joseph d'Albert de (1802-1867) [ermittelt]; Panofka, Theodor Sigismund (1800-1858) [ermittelt]
  Dank für Übersendung des Bullettino mit Inschrift über Herstellung athen. Mauern. M's Abhandlung über die Mauern Athens und andere über Herstellung der Mauern. Druck der Antiochenischen Abhandlungen auch ausser den Societätsschriften, Art Beitrag zur Geschichte der alten Architektur. - Silberschale mit Triptolemos Germanicus mit Altertümern in Antiochia in Verbindung gebracht. - G. zum Mitglied der Sozietät ernannt. - Luynes études numismatiques. - Freude über G's Zustimmung zu M's Vasenerklärung aus Euripides Hekate. - Senden verspäteter Rezensionen und kl. gedruckte Abhandlung. Wunsch einmal nach Berlin zu kommen, wenn G. und Panofka dort.
  6. März 2018 17. April 2018 17. April 2018 2018-04-17T11:39:40+01:00
- Brief von Karl Otfried Müller an Eduard Gerhard, 15.03.1836; Deutsches Archäologisches Institut, Archiv der Zentrale; D-DAI-Z-AdZ-NL-GerE-MueK-GerE-006; 2 Seiten
  Müller, Karl Otfried (1797-1840); Gerhard, Eduard (1795-1867)
  Zurücksenden der Inschriften im Bullettino, Beifügen von einigen Sonderdrucken. Inschriftarbeit schon im Druck. - In letzter Zeit mehr mit Sprache und Literatur beschäftigt als mit alter Kunst. Schwierigkeiten seiner Stellung in Göttingen. Hoffnung 38 ein Jahr in Italien und Griechenland zubringen zu können.
  6. März 2018 17. April 2018 17. April 2018 2018-04-17T11:46:02+01:00
- Brief von Karl Otfried Müller an Eduard Gerhard, 25.06.1838; Deutsches Archäologisches Institut, Archiv der Zentrale; D-DAI-Z-AdZ-NL-GerE-MueK-GerE-007; 4 Seiten; Empfängerort: Berlin
  Müller, Karl Otfried (1797-1840); Gerhard, Eduard (1795-1867); Ternite, Wilhelm (1786-1871) [ermittelt]
  Dank für G's reiche Sendung, Bitte ihm die Werke der französischen Sektion zu vermitteln und Jahrgang 38 der deutschen. Besprechung des farnesischen Stiers. - Grosse Erwartungen auf G's etruskische Spiegel, Belehrung durch seine antiken Bildwerke. - Ternites Zeichnungen. - Senden von neuen Anzeigen. M's Arbeit über Antiochia. - Ärger über einen Artikel "Archäologie" im Conversationslexikon für die Gegenwart, Darlegung seiner Auffassung.
  6. März 2018 17. April 2018 17. April 2018 2018-04-17T11:51:46+01:00
- Brief von Karl Otfried Müller an Eduard Gerhard, 29.12.1838; Deutsches Archäologisches Institut, Archiv der Zentrale; D-DAI-Z-AdZ-NL-GerE-MueK-GerE-008; 2 Seiten; Empfängerort: Berlin
  Senden eines lateinischen Beitrags für die Annalen des Instituts. - Dank für G's Mitteilungen über den Artikel im Conversationslexikon. Freude über das gemeinsame Endziel ihrer beider Wirksamkeit. Vorlage seiner Bemerkungen zum Toro Farnese und über die Vindikation Ptolemäus I. beim Institut.
  6. März 2018 17. April 2018 17. April 2018 2018-04-17T11:54:34+01:00
- Brief von Lucian Müller an Eduard Gerhard, 31.03.1861; Deutsches Archäologisches Institut, Archiv der Zentrale; D-DAI-Z-AdZ-NL-GerE-MueL-GerE-001; 3 Seiten
  Müller, Lucian (1836-1898); Gerhard, Eduard (1795-1867)
  Bitte an seinen Verleger in einer Abbildungssache zu beraten, da er selber durch Karnkheit verhindert.
  6. März 2018 17. April 2018 17. April 2018 2018-04-17T11:55:35+01:00
- Brief von Ludwig von Müller an Eduard Gerhard, 26.04.1859; Deutsches Archäologisches Institut, Archiv der Zentrale; D-DAI-Z-AdZ-NL-GerE-MueL2-GerE-001; 3 Seiten
  Müller, Ludwig von; Gerhard, Eduard (1795-1867); Christian <VIII. Dänemark, König> (1786-1848); Falbe, Christian Tuxen (1791-1849) [ermittelt]; Sandberg, Johan Gustaf (1782-1854) [vermutlich]
  Dank für Abhandlungen über das Grab des Konysos und über die Anthesterien. - G's "Auserlesene griechische Vasenbilder" will Vorsteher der Bibl. Christians VIII. nicht weiter bestellen, 2 vollständige Exemplare in anderen Bibiotheken Copenhagens schon vorhanden. - M. mit grosser numismatischer Arbeit beschäftigt. Vollendung des von Falbe und Sandberg begonnenen Werks über afrikanische Münzen, neue Bearbeitung von grundauf notwendig, soll französisch erscheinen. - Sammlung Raetza vom Münz- und Antikencabinett in Copenhagen gekauft. - Zusenden einer Abhandlung über griechische Münzen mit dem Zeichen T als Typus.
  6. März 2018 17. April 2018 17. April 2018 2018-04-17T12:09:08+01:00
- Brief von Karl Friedrich Neumann an Eduard Gerhard, 26.03.1833; Deutsches Archäologisches Institut, Archiv der Zentrale; D-DAI-Z-AdZ-NL-GerE-NeuK-GerE-001; 4 Seiten; Empfängerort: Berlin
  Neumann, Karl Friedrich (1793-1870); Gerhard, Eduard (1795-1867); Schorn, Ludwig (1793-1842) [ermittelt]; Thiersch, Friedrich Wilhelm (1784-1860) [ermittelt]; Bopp, Franz (1791-1867) [ermittelt]; Schott, Albert (1809-1847) [ermittelt]; Stieglitz, Christian Ludwig (1756-1836) [vermutlich]; Platen, August von (1796-1835) [ermittelt]; Schmeller, Johann Andreas (1785-1852) [ermittelt]; Zeune, August (1778-1853) [ermittelt]
  Beantwortung von G's Fragen: Schorn hat Vorlesung in Akademie gehalten, soll vielleicht in 4 Jahren erscheinen. Sch. zieht nach Weimar. Der König böse auf ihn. - Thiersch bleibt in München, lässt bei Brockhaus Buch über Griechenland in französ. Sprache erscheinen. - Artistisches Institut geht nach Thierschs Meinung nicht ein. - Glückwunsch zur neuen Stelle G's. Persönliches. - N. auch Stelle erhalten, macht im Herbst Reise nach San Lazaro Venetiarum. - Bitte an Bopp ihm d. 2. Heft seiner lateinischen Sanskritgrammatik zu schicken. - Übersetzung des Lungu von Konfuzius durch Dr. Schott, bitte Stieglitz die subscribierten Exemplare davon zu schicken. - Platen geht wieder nach Italien, hat Pech mit Verlegern. - Münchener Akademie, Schmeller. - Grüsse an Zeune, Direktor der Blindenanstalt.
  6. März 2018 18. April 2018 18. April 2018 2018-04-18T10:04:41+01:00
- Brief von Charles Thomas Newton an Eduard Gerhard, 13.08.1859; Deutsches Archäologisches Institut, Archiv der Zentrale; D-DAI-Z-AdZ-NL-GerE-NewC-GerE-001; 2 Blätter, 7 Seiten
  Newton, Charles Thomas (1816-1894); Gerhard, Eduard (1795-1867)
  Dank für lange Notiz in Arch. Zeitung. Publikation der archaischen Inschriften am heil. Weg von Branchidie. Abschrift dreier Inschriften, Bemerkungen über richtige Lesung und Deutung der Namen. 2 andere Inschriften. - Bitte um Separatabdruck von G's Notizen über Newtons Entdeckungen.
  7. März 2018 18. April 2018 18. April 2018 2018-04-18T10:15:37+01:00
- Brief von Charles Thomas Newton an Eduard Gerhard, 15.11.1859; Deutsches Archäologisches Institut, Archiv der Zentrale; D-DAI-Z-AdZ-NL-GerE-NewC-GerE-002; 3 Seiten
  Besuch in Berlin auf dem Weg nach Rom, Vorlegen seiner Zeichnungen und Pläne des Maussoleums vor der Akademie, Frage nach passendem Termin dazu.
  7. März 2018 18. April 2018 18. April 2018 2018-04-18T10:16:59+01:00
- Brief von Charles Thomas Newton an Eduard Gerhard, 31.01.1867; Deutsches Archäologisches Institut, Archiv der Zentrale; D-DAI-Z-AdZ-NL-GerE-NewC-GerE-003; 4 Seiten
  Frage nach Blacas Museum. Bericht über Sammlung in Vorbereitung, Unterstützung der Regierung bei dem Erwerb. Kaiser war unzufrieden, dass Slg. nicht in Frankreich bleibt. Bezahlung eines grossen Preises, dankbar für die Gutachten deutscher Gelehrter, die dem Kanzler zur Orientierung dienen können.
  7. März 2018 18. April 2018 18. April 2018 2018-04-18T10:22:25+01:00
- Brief von Georg Heinrich Ludwig Nicolovius an Eduard Gerhard, 14.03.1825; Deutsches Archäologisches Institut, Archiv der Zentrale; D-DAI-Z-AdZ-NL-GerE-NicG2-GerE-001; 2 Seiten; Empfängerort: Rom
  Nicolovius, Georg Heinrich Ludwig (1767-1839); Gerhard, Eduard (1795-1867)
  Verlängerung von G's Aufenthalt in Rom durch Verlängerung des Wartegeldes auf 1 Jahr. Für Anstellung jetzt noch keine Gelegenheit.
  7. März 2018 18. April 2018 18. April 2018 2018-04-18T11:03:22+01:00
- Brief von Barthold Georg Niebuhr an Eduard Gerhard, 12.05.1823; Deutsches Archäologisches Institut, Archiv der Zentrale; D-DAI-Z-AdZ-NL-GerE-NieB-GerE-001; 2 Seiten
  Niebuhr, Barthold Georg (1776-1831); Gerhard, Eduard (1795-1867); Hirt, Aloys Ludwig (1759-1837) [ermittelt]; Böckh, August (1785-1867) [ermittelt]
  Vorschlag an G. sich wegen seines Gesuch um Unterstützung für Romaufenthalt sich durch Hirt und Boeckh an die Akademie zu wenden, danach wäre Unterstützung durch N. möglich, ohne das sinnlos.
- Brief von Ignaz von Olfers an Eduard Gerhard, 19.04.1850; Deutsches Archäologisches Institut, Archiv der Zentrale; D-DAI-Z-AdZ-NL-GerE-OlfI-GerE-001; 1 Seite
  Olfers, Ignaz von (1793-1871); Gerhard, Eduard (1795-1867)
  Bitte sich die Basreliefs vom Parthenon (Abgüsse) anzusehen im neuen Museum um über schliessliche Anordnung beraten zu können.
  7. März 2018 18. April 2018 18. April 2018 2018-04-18T11:03:28+01:00
- Brief von Francesco Orioli an Eduard Gerhard, 10.12.1845; Deutsches Archäologisches Institut, Archiv der Zentrale; D-DAI-Z-AdZ-NL-GerE-OriF-GerE-001; 1 Seite
  Orioli, Francesco (1785-1856); Gerhard, Eduard (1795-1867)
  Korfu
  G's Werk über Spiegel. - Schicken des Bollettino. - Publikation einer Auswahl der da gemachten Entdeckungen von Antiken.
  7. März 2018 18. April 2018 18. April 2018 2018-04-18T11:03:29+01:00
- Brief von Friedrich Osann an Eduard Gerhard, 25.05.1816; Deutsches Archäologisches Institut, Archiv der Zentrale; D-DAI-Z-AdZ-NL-GerE-OsaF-GerE-001; 4 Seiten
  Osann, Friedrich (1794-1858); Gerhard, Eduard (1795-1867); Reiz, Friedrich Wolfgang (1733-1790) [vermutlich]; Bothe, Friedrich Heinrich (1771-1855) [ermittelt]; Dümmler, Ferdinand (1777-1846) [ermittelt]
  Persönliches. - Kreiker. Reizsche Randglossen zu Botheschem Text und Abweisen eines Plagiats von Bothe. Reiz' Anmerkungen zu Asinaria. - Persönliches. - Druck s. Buchs durch Dümmler. Literarische Neuigkeiten.
  7. März 2018 18. April 2018 18. April 2018 2018-04-18T11:03:30+01:00
- Brief von Friedrich Osann an Eduard Gerhard, 21.08.1827; Deutsches Archäologisches Institut, Archiv der Zentrale; D-DAI-Z-AdZ-NL-GerE-OsaF-GerE-002; 4 Seiten; Empfängerort: Rom
  Osann, Friedrich (1794-1858); Gerhard, Eduard (1795-1867); Panofka, Theodor Sigismund (1800-1858) [ermittelt]; Mai, Angelo (1782-1854) [ermittelt]; Welcker, Friedrich Gottlieb (1784-1868) [ermittelt]; Böckh, August (1785-1867) [ermittelt]; Hermann, Gottfried (1772-1848) [vermutlich]
  Gießen
  Persönliches. - Dank für G's Dio Fauno und das durch Panofka erhaltene Museo Bartoldiano. - Wunsch Italien wiederzusehen. - Klage über Pflichten eines Professors eloquentiae in Giessen. Neue Ausgabe des von Monsign. Mai entdeckten Caecil. Minutianus. Apuleius erscheint dieses Frühjahr, binnen kurzem 7. Heft seiner Sylloge inscriptionum, ausserdem Midas Monographie. Welcker beabsichtigt Sammlung aller griechischen metrischen Schriften. - Ruhen des Boeckh-Herrmannschen Streites. - Streit zwischen Pastor und Buchhändler Reimann. - Selber Schwierigkeiten mit Jacob Ross wegen inscriptiones antiquae.
  7. März 2018 18. April 2018 18. April 2018 2018-04-18T11:07:31+01:00
- Brief von Pelagio Palagi an Eduard Gerhard, 01.07.1843; Deutsches Archäologisches Institut, Archiv der Zentrale; D-DAI-Z-AdZ-NL-GerE-PalP-GerE-001; 3 Seiten; Empfängerort: Berlin
  Palagi, Pelagio (1775-1860); Gerhard, Eduard (1795-1867); Welcker, Friedrich Gottlieb (1784-1868) [ermittelt]; Lenormant, Charles (1802-1859) [ermittelt]
  Senden der gewünschten Zeichnungen, Gründe der Verspätung. Beilegen der Zeichnung einer kleinen Vase mit Herkules und anderen Helden Kampf gegen die Amazonen. - Frage nach Mittel etruskische Vasen zu säubern ohne dass die Farbe verblasst. 30, angeblich aus von ihm gemachten Grabungen stammende Vasen von einem Engländer gekauft; Welcker und Lenormant sollen sie gesehen haben. Beschreibung einzelner Vasen, eine flaschenförmige mit 2 Friesen - Vierfüssler und Toter auf einer Bahre mit Prozession von 19 Figuren - nebenbei skizziert. - Terrakottafigur, weiss bemalt mit gelben Haaren. - Persönliches.
  7. März 2018 18. April 2018 18. April 2018 2018-04-18T11:47:01+01:00
- Brief von Theodor Sigismund Panofka an Eduard Gerhard, 26.06.1824; Deutsches Archäologisches Institut, Archiv der Zentrale; D-DAI-Z-AdZ-NL-GerE-PanT-GerE-001; 2 Seiten; Empfängerort: Jena
  Panofka, Theodor Sigismund (1800-1858); Gerhard, Eduard (1795-1867); Stackelberg, Otto Magnus von (1787-1837) [ermittelt]; Riepenhausen, Johannes (1788-1860) [ermittelt]; Riepenhausen, Franz (1786-1831) [ermittelt]; Rohden, Johann Martin von (1778-1868) [vermutlich]; Kestner, August (1777-1853) [ermittelt]
  Persönliches. - Zum Blumenfest in Albano mit Stackelberg, den beiden Riepenhausen u. W. Rohden. - Besuch der Villa Paolina. - Dörenbergs. - Wahrscheinlich Weggang Kestners von Rom, Auflösung der Gesandtschaft. Nachrichten über die Freunde in Rom: Familien Rehden, Bunsen, Prediger Rothe, Vollards. - Grussunterschrift von Stackelberg.
  7. März 2018 18. April 2018 18. April 2018 2018-04-18T12:04:09+01:00
- Brief von Theodor Sigismund Panofka an Eduard Gerhard, 20.07.1824; Deutsches Archäologisches Institut, Archiv der Zentrale; D-DAI-Z-AdZ-NL-GerE-PanT-GerE-003; 2 Seiten; Empfängerort: Florenz
  Persönliches. - Bekannte und Freunde in Rom.
  19. März 2018 18. April 2018 18. April 2018 2018-04-18T12:52:11+01:00
- Brief von Theodor Sigismund Panofka an Eduard Gerhard, 05.09.1824; Deutsches Archäologisches Institut, Archiv der Zentrale; D-DAI-Z-AdZ-NL-GerE-PanT-GerE-004; 4 Seiten
  Eindruck von Palermo. Zeichnen bemerkenswerter Stücke für G., Gegenstück der Neapler Venus, Kalochezusa. Bemerkungen über Benutzung von Schnupftuch und Serviette bei den Griechen. - Absicht nach Messina zu gehen. -
  Abschrift von Kestner: Persönliches.
  19. März 2018 18. April 2018 18. April 2018 2018-04-18T14:00:10+01:00
- Brief von Theodor Sigismund Panofka an Eduard Gerhard, 19.11.1824; Deutsches Archäologisches Institut, Archiv der Zentrale; D-DAI-Z-AdZ-NL-GerE-PanT-GerE-005; 2 Seiten
  Panofka, Theodor Sigismund (1800-1858); Gerhard, Eduard (1795-1867); Stackelberg, Otto Magnus von (1787-1837) [ermittelt]; Serradifalco, Domenico LoFaso Pietrasanta di (1783-1863) [ermittelt]
  Reiserückblick. - Stackelbergs Krankheit. - Rückkehr aus Sizilien mit vielen Broschüren, Gegengaben eine spegazione eines interessanten griechischen Belobigungsdokuments e. Bürgers von Apollonia auf einer Stele mit Basrelief; Druck der Abhandlung von Bar. Pisani in Palermo. Anderer Aufsatz für Serradifalcos Werk über Sizilien.
  19. März 2018 18. April 2018 18. April 2018 2018-04-18T14:23:44+01:00
- Brief von Theodor Sigismund Panofka an Eduard Gerhard, 25.11.1824; Deutsches Archäologisches Institut, Archiv der Zentrale; D-DAI-Z-AdZ-NL-GerE-PanT-GerE-006; 2 Seiten; Empfängerort: Rom
  Panofka, Theodor Sigismund (1800-1858); Gerhard, Eduard (1795-1867); Stackelberg, Otto Magnus von (1787-1837) [ermittelt]; Ternite, Wilhelm (1786-1871) [ermittelt]; Böckh, August (1785-1867) [ermittelt]
  Besserung von Stackelbergs Krankheit. - Bitte um genauere Angaben von G's Aufträgen. - Wunsch nach Pozzuoli und Paestum zu fahren. - Termin der Rückkehr nach Rom noch unbestimmt, Wunsch mit G. den Winter in Rom zu sein. - Vasenzeichnungen von Ternite. - Von Boeckh verlangte Inschrift. - Persönl.
  19. März 2018 18. April 2018 18. April 2018 2018-04-18T14:26:21+01:00
- Brief von Theodor Sigismund Panofka an Eduard Gerhard, 06.01.1825; Deutsches Archäologisches Institut, Archiv der Zentrale; D-DAI-Z-AdZ-NL-GerE-PanT-GerE-008; 2 Seiten
  Panofka, Theodor Sigismund (1800-1858); Gerhard, Eduard (1795-1867); Quaranta, Bernardo (1796-1867) [ermittelt]; Stackelberg, Otto Magnus von (1787-1837) [ermittelt]; Jorio, Andrea de (1769-1851) [ermittelt]; Flemming, Johann Friedrich August von (1783-1827) [ermittelt]
  Erfüllung von G's Aufträgen. Quaranta. Iorio. Matzens Benehmen und Mme. St. Ange. Geld von G. für Zeichnungen. Madarellis Zeichnungen für G's Komosvase. Vasenerklärungen P's. Verschiedene Arbeitspläne. Notizen für Stackelberg. - Persönliches. - Flemming. - Arbeit im Museum und in Selvaggis Bibliothek. - Daedalussarkophag. - Frage nach Zeichnung der Catalanischen Vasen mit Schauklerinnen. Persönliches. - Euripideischen Arbeiten Selvaggis.
  19. März 2018 18. April 2018 18. April 2018 2018-04-18T15:18:47+01:00
- Brief von Theodor Sigismund Panofka an Eduard Gerhard, 01.02.1825; Deutsches Archäologisches Institut, Archiv der Zentrale; D-DAI-Z-AdZ-NL-GerE-PanT-GerE-011; 4 Seiten
  Panofka, Theodor Sigismund (1800-1858); Gerhard, Eduard (1795-1867); Koller, Franz von (1767-1826) [ermittelt]; Gell, William (1777-1836) [ermittelt]; Jorio, Andrea de (1769-1851) [ermittelt]; Marsigli, Filippo (1790-1863) [vermutlich]; Carelli, Francesco (1758-1832) [ermittelt]